臺灣高等法院民事判決
111年度上易字第114號
上  訴  人  張明仁
被  上訴人  王湘紅
上列當事人間請求損害賠償事件，上訴人對於中華民國110年12
月10日臺灣新竹地方法院第一審判決（110年度訴字第752號）提
起上訴，本院於111年5月18日言詞辯論終結，判決如下：
    主  文
上訴駁回。
第二審訴訟費用由上訴人負擔。
    事實及理由
一、上訴人主張：兩造自民國106年4月21日結婚，現婚姻關係仍
    存續中，惟被上訴人自108年2月9日起離家迄今未返，並與
    真實姓名年籍不詳之成年男子（下稱A男）有如附表所示之
    不正當男女交往行為，故意以背於善良風俗之方法不法侵害
    伊之配偶權，破壞兩造間共同生活之圓滿安全及幸福而情節
    重大，造成伊精神上痛苦，被上訴人自應賠償伊因此所受非
    財產上損害新臺幣（下同）80萬元等情。依民法第184條第1
    項前段、後段、第195條第1項、第3項規定，請求被上訴人
    給付伊80萬元，並加計自起訴狀繕本送達翌日起算之法定遲
    延利息（原審為上訴人敗訴之判決。上訴人聲明不服，提起
    上訴）。並上訴聲明：㈠原判決廢棄。㈡被上訴人應給付上訴
    人80萬元，及自起訴狀繕本送達之翌日起至清償日止，按週
    年利率5%計算之利息。　　
二、被上訴人則以：伊係因遭上訴人家暴始與其分居迄今；A男
    為伊大陸地區友人，因短暫來臺借宿伊位於新竹縣○○市○○○
    街0段000號0樓住處（下稱○○○○住處），故伊將該住處磁扣
    及鑰匙交付A男，然伊住處有2個房間，且伊與前夫所生的2
    個小孩亦有同住，A男僅係順路載伊上班，伊與A男並無男女
    不正當交往情事等語，資為抗辯。並答辯聲明：上訴駁回。
三、本院之判斷：
  ㈠按民事訴訟如係由原告主張權利者，應先由原告負舉證之責
    ；若原告先不能舉證，以證實自己主張之事實，則被告就其
    抗辯事實即令不能舉證，或其所舉證據尚有疵累，亦應駁回
    原告之請求。本件上訴人主張被上訴人與A男有如附表所示
    之不正當男女交往行為，致其受有非財產上之損害，屬故意
    不法侵害其配偶權，或故意以背於善良風俗之方法加損害於
    其之侵權行為，應對其負損害賠償責任等語，惟為被上訴人
    所否認，並以前開情詞置辯，上訴人自應舉證被上訴人確有
    前開侵權行為存在。經查：　
　⒈上訴人主張如附表編號1所示侵權行為部分：
　　兩造於106年4月21日結婚，現婚姻關係仍存續中等情，業有
    個人戶籍資料（完整姓名）查詢結果可憑（見原審卷第17頁
    ），堪認屬實。上訴人主張A男於108年11月8日晚上曾在被
    上訴人之○○○○住處過夜，並於隔日早上9時駕車送被上訴人
    至湳雅大潤發上班等情，業為被上訴人所不爭執（見本院卷
    第78至79頁），並有該住處電梯內之監視錄影畫面翻拍照片
    為憑（見本院卷第35頁），固堪認定。惟被上訴人已陳明A
    男當時僅係因故借宿該處，兩人係分房而居，並有被上訴人
    之小孩與被上訴人同住等語，又觀前開監視錄影畫面翻拍照
    片，亦僅見A男與被上訴人於108年11月9日上午9時許一前一
    後進入該住處之電梯，並無任何親密舉動，尚難僅憑前開事
    證，遽謂被上訴人提供住處供A男借宿，並於隔日由A男駕車
    載送其上班，已逾越男女正常交往之分際。至依上訴人所另
    提108年9月5日之跟拍照片（見原審卷第6至8頁），僅能認
    被上訴人與A男於該日共同至活蝦餐廳用餐，無法認定兩人
    於用餐過程中有何踰矩情事，自亦不足資為有利上訴人之認
    定。從而，上訴人執此主張被上訴人故意不法侵害其配偶權
    ，或故意以背於善良風俗之方法加損害於其而屬情節重大云
    云，核非可取。
　⒉上訴人主張如附表編號2所示侵權行為部分：
    A男於如附表編號2所示時間接送被上訴人下班至○○○○住處過
    夜之事實，業有跟拍照片、○○○○住處電梯內之監視錄影畫面
    翻拍照片可參（見原審卷第9至10頁、本院卷第35頁），並
    為兩造所不爭執（見本院卷第62、79頁），亦堪認定。惟依
    前開跟拍及監視錄影畫面翻拍照片，並未見被上訴人與A男
    有何狀似親暱之不當行止，且依被上訴人所辯，A男當時係
    借宿於該處，兩人係分房而居且有被上訴人之小孩與被上訴
    人同住，尚難遽認被上訴人與A男有何不正男女交往情事。
    除此之外，上訴人亦未提出其他積極事證，證明被上訴人與
    A男間有何故意不法侵害配偶權或故意以背於善良風俗之方
    法加損害於其且屬情節重大之行為，自不能認此部分構成侵
    權行為。
　⒊上訴人主張如附表編號3所示侵權行為部分：
　　依上訴人所提○○○○住處電梯內監視錄影畫面翻拍照片（見本
    院卷第37頁），雖可見A男有進入該住處電梯之事實，被上
    訴人亦供稱有提供該住處之鑰匙、磁扣予A男（見本院卷第7
    9頁），然上訴人既不能證明被上訴人提供該住處予A男借宿
    有何踰矩情事，其復自陳被上訴人於如附表編號3所示之日
    並未在該住處等語（見本院卷第62頁），自難逕認被上訴人
    與A男有逾越一般社交行為之不正常往來關係，是上訴人此
    部分主張，亦屬無據。
  ㈡綜上所述，上訴人依民法第184條第1項前段、後段、第195條
    第1項、第3項規定，請求被上訴人給付上訴人80萬元，及自
    起訴狀繕本送達翌日起至清償日止，按週年利率5%計算之利
    息，為無理由，不應准許。原審為上訴人敗訴之判決，核無
    違誤，上訴意旨指摘原判決不當，求予廢棄改判，為無理由
    ，應予駁回。
四、本件事證已臻明確，兩造其餘之攻擊或防禦方法及提出之證
    據，經本院斟酌後，認為均不足以影響本判決之結果，爰不
    逐一論列，附此敘明。
五、據上論結，本件上訴為無理由，依民事訴訟法第449條第1項
    、第78條，判決如主文。
中　　華　　民　　國　　111 　年　　6 　　月　　8 　　日
                  民事第二十三庭
                        審判長法  官  張松鈞
         　　　 　　　　　　　法  官　楊舒嵐
        　　　　　　　　　　　法  官　許勻睿

附表
編號 時間 上訴人主張之侵權行為 上訴人請求被上訴人給付金額(新臺幣) 1 108年11月8 日 A男與被上訴人於當日同住在○○○○住處，至隔日早上9時駕車送被上訴人至湳雅大潤發上班。 30萬元 2 108年11月9日 A男駕車至湳雅大潤發接被上訴人下班，一同返回○○○○住處過夜。 30萬元 3 109年1月28日 A男持有該住處磁扣、大門鑰匙，於該日至被上訴人○○○○住處，至同日晚上8時許離開該住處。 20萬元 總       計   80萬元 
正本係照原本作成。
不得上訴。
中　　華　　民　　國　　111 　年　　6 　　月　　10　　日

　　　　　　　　　　　　　    書記官  秦湘羽